【裁判字號】    91,聲判,69
【裁判日期】    920319
【裁判案由】    聲請交付審判
【裁判全文】
臺灣臺中地方法院刑事裁定                    九十一年度聲判字第六九號
    聲  請  人
    即告訴  人  乙○○
    代  理  人  林玲珠律師
    被      告  甲○○
右聲請人即告訴人因告訴被告偽造有價證券案件，不服台灣高等法院台中分院檢察署
檢察長駁回再議之處分（九十一年度上聲議字第六九七號），聲請交付審判，本院裁
定如左：
    主  文
聲請駁回。
    理  由
一、聲請交付審判意旨如附件聲請交付審判狀及補充聲請交付審判理由狀所載。
二、按告訴人不服上級法院檢察署檢察長或檢察總長認再議為無理由而駁回之處分者
    ，得於接受處分書後十日內委任律師提出理由狀，向該管第一審法院聲請交付審
    判；法院認交付審判之聲請不合法或無理由者，應駁回之；刑事訴訟法第二百五
    十八條之一、第二百五十八條之三第二項前段，分別定有明文。
三、本件聲請人乙○○以被告甲○○涉犯竊盜及偽造有價證券罪，向台灣台中地方法
    院檢察署檢察官提出告訴，經該署檢察官於九十一年八月三十日，以被告犯罪嫌
    疑不足為不起訴處分（九十年度偵字第一五三三三號），聲請人不服，聲請再議
    復經台灣高等法院台中分院檢察署檢察長於九十一年十月十八日，以再議無理由
    駁回再議（九十一年度上聲議字第六九七號）。聲請人雖以附件聲請交付審判狀
    及補充聲請交付審判理由狀所載理由聲請交付審判。惟查：（一）被告於九十年
    八月二十四日，具狀向台灣台中地方法院檢察署自首偽造有價證券，係供承於九
    十年四月中旬左右，利用保有公司鑰匙機會，竊取聲請人放置抽屜中之台中市第
    二信用合作社支票，簽發予陳志昌等債權人，抽屜中之支票取用完畢，甚至分別
    於九十年四月二十四日及九十年六月十一日等日期，向台中市第二信用合作社領
    取共達近四十張之支票，嗣因於九十年六、七月份不堪龐大債務，無力支付票款
    ，致聲請人之支票成拒絕往來戶，聲請人經銀行通知始悉上情云云，而在本院訊
    問時則供陳自九十年一月份起使用聲請人之支票，一共四本，約一百張左右，退
    票未補者約四十餘張云云，前後不一，且迄今未提出詳細簽發聲請人支票明細，
    已有可議。（二）聲請人於告訴狀指訴其於九十年六月下旬某日，接獲台中市第
    二信用合作社南屯分社通知，要求聲請人在當日下午三時三十分以前補足兌現支
    票所需之差額，因其平日未簽發支票，經質問被告，被告始承認趁保有鑰匙機會
    ，竊取支票使用，且持印章向台中市第二信用合作社領取新支票，數量達四十張
    左右云云。聲請人既於九十年六月下旬知悉其支票被盜用，何以遲至九十年八月
    二十八日始具狀提出告訴？又依台中市第二信用合作社九十二年一月八日中市二
    信總字第０二五號函附退票明細查詢表所載，聲請人之支票於九十年四月十四日
    、九十年四月十六日及九十年五月二十一日，即曾退票共四張，金額達五十二萬
    九千四百九十九元，當時該合作社必已通知聲請人支票存款不足情事，為何拖至
    九十年六月下旬始質問被告，且在得知被盜簽四十張左右支票，問題嚴重之情況
    下，仍於事隔多月後，才由被告於九十年八月二十四日先向台灣台中地方法院檢
    察署自首犯罪，再由聲請人於九十年八月二十八日提出告訴，亦可徵聲請人之指
    訴及被告之自白與事實不符。（三）被告於偵查中供稱伊經營慶隆超硬刀具有限
    公司，伊兄乙○○負責生產，伊負責對外業務等語，證人尤太平於偵查中證稱乙
    ○○、甲○○合夥經營公司，退票後去找乙○○，乙○○說其弟甲○○在外欠很
    多錢，未說支票是甲○○冒簽等語，證人陳喜吉於偵查中證稱伊有一張乙○○之
    支票，係甲○○拿來向伊週轉，該二人係兄弟，一起經營工廠，好幾年前二人均
    曾拿票向伊借款，該張支票退票後，伊至工廠找甲○○，乙○○說甲○○不曉得
    作得怎樣，以前就沒有這種事情，但未提到票是甲○○偷開等語，聲請人於本院
    訊問亦供稱慶隆超硬刀具有限公司係家族企業，伊負責生產部門等語，另於偵查
    中供陳被告於去年（即八十九年）曾向其借用支票開給高偉刀具有限公司等語，
    足見慶隆超硬刀具有限公司係聲請人與被告所共同經營，聲請人負責生產部門，
    被告負責對外業務，聲請人並曾同意被告使用其支票。（四）聲請人在本院訊問
    時供稱其支票放在工廠內自己辦公桌抽屜，抽屜上鎖，鑰匙其隨身攜帶等語，而
    依台中市第二信用合作社九十年十一月九日中市二信總字第九九０號、九十二年
    一月八日中市二信總字第０二五號函附票據領取證影本及交易明細表、退票明細
    查詢表所載，聲請人在該合作社之支票，自九十年二月間起至九十年九月間止，
    共提示超過一百張（包括兌現及退票支票），並曾於九十年四月三日、九十年四
    月二十一日、九十年五月二十四日、九十年六月十一日，分四次向該合作社各領
    取二十五張空白支票。聲請人既負責慶隆超硬刀具有限公司之生產部門，平日在
    工廠工作，如未授權被告簽發其支票，被告如何能長時間打開其辦公桌抽屜，盜
    簽其支票逾一百張，甚至四次持其印章領取空白支票，竟不被聲請人發覺？參以
    被告於本院訊問時另供稱伊持聲請人支票向他人調現，一次約二個月等語，而依
    上開退票明細查詢表所載，聲請人之支票至九十年九月十九日及九十年九月二十
    日，尚有各一張，金額分別為五萬五千元及二十萬元之支票退票，顯示被告於聲
    請人所指知悉盜簽日期後，仍有持聲請人之支票向他人調現，益見被告確經聲請
    人之授權同意簽發其支票使用，並無竊盜及偽造有價證券可言。至證人林淑娃於
    本院訊問時固證稱九十年六月份，乙○○問伊有無偷開其支票，伊說沒有，伊才
    知其支票被偷開云云；證人林束宜證稱甲○○偷開乙○○之支票，係九十年夏天
    ，乙○○拿支票問何人偷開其支票，伊才知道，慶隆超硬刀具有限公司未使用乙
    ○○支票云云；證人林俊安證稱九十年六、七月間，乙○○在工廠內說有人偷開
    其支票，伊才知甲○○簽發乙○○支票云云。然證人林俊安與被告為堂兄弟，證
    人林淑娃係被告之姊，證人林束宜為被告之妻，亦均與聲請人具有親屬關係，所
    為供述難免偏頗，復與本院調查所得之事實相違，自不能作為不利被告之認定，
    併予敘明。綜上所述，台灣高等法院台中分院檢察署檢察長以原檢察官因認被告
    偽造有價證券之罪嫌不足，予以不起訴處分，洵無不當，而駁回聲請人對原檢察
    官不起訴處分之再議聲請，尚無不合。聲請人聲請交付審判，為無理由，應予駁
    回。
四、依刑事訴訟法第二百五十八條之三第二項前段，裁定如主文。
中      華      民      國      九十二      年      三    月    十九    日
                                臺灣臺中地方法院刑事第二庭
                                    審判長  法官  張  智  雄
                                            法官  陳  如  玲
                                            法官  鍾  堯  航
右正本證明與原本無異。
本裁定不得抗告。
                                          書記官
中      華      民國      九十二      年      三    月    十九    日


司法院資訊處製作；財團法人民間司法改革基金會備份。
